【裁判字號】    90,訴,120
【裁判日期】    900510
【裁判案由】    違反毒品危害防制條例
【裁判全文】
臺灣花蓮地方法院刑事判決                            九十年度訴字第一二號
    公  訴  人  臺灣花蓮地方法院檢察署檢察官
    被      告  甲○○
右列被告因毒品危害防制條例案件，經檢察官聲請簡易判決處刑（九十年度毒偵緝字
第三二號、九十年度毒偵字第二○二號）及移送併案審理（九十年度毒偵字第二八八
號），本院認不宜以簡易判決處刑，改依通常程序處理，茲判決如左：
    主  文
甲○○連續施用第貳級毒品，累犯，處有期徒刑捌月，扣案第二級毒品安非他命貳小
包（毛重合計壹點壹公克）、壹小包（毛重零點肆公克）、壹小包（毛重零點公克
），均沒收併銷毀之；又連續施用第壹級毒品，累犯，處有期徒刑拾月，扣案第一級
毒品海洛因貳小包（毛重合計貳點壹公克），沒收併銷燬之；應執行有期徒刑壹年肆
月，扣案之第二級毒品安非他命貳小包（毛重合計壹點壹公克）、壹小包（毛重零點
肆公克）、壹小包（毛重零點公克）及第一級毒品海洛因貳小包（毛重合計貳點壹
公克），均沒收併銷毀之。
    事  實
一、甲○○於民國八十三年間，曾因違反麻醉藥品管理條例案件，經台灣台北地方法
    院判處有期徒刑六月確定，於八十四年二月十六日入監服刑，而於八十四年七月
    三十一日縮刑期滿執行完畢，竟不知悔改，復因施用毒品案件，經台灣花蓮地方
    法院以八十八年度毒聲字第五三八號裁定送臺灣花蓮勒戒所觀察、勒戒後，認無
    繼續施用毒品之傾向，由臺灣花蓮地方法院檢察署檢察官於八十八年九月三十日
    以該署八十八年度偵字第二五五六號處分不起訴確定。嗣又基於施用第一級毒品
    之概括犯意，自八十九年七月中旬某日起至九十年二月十七日止，連續在花蓮縣
    花蓮市○○街六五號住處等處，施用第一級毒品海洛因多次。另並基於施用第二
    級毒品之概括犯意，自八十九年七月中旬某日起至九十年二月十七日止，連續在
    花蓮市○○街六五號住處等處，施用第二級毒品安非他命多次。其後於八十九年
    八月一日晚上十一時四十分許，在花蓮縣吉安鄉○○村○村○街三二號為警查獲
    ，並扣得第二級毒品安非他命二小包（毛重合計一點一公克）；於八十九年八月
    九日凌晨三時三十分許，在花蓮市○○路與中正路口，再度為警查獲，並扣得第
    二級毒品安非他命一小包（毛重零點四公克）；嗣於九十年二月十六日晚上七時
    許，在花蓮縣新城鄉○里村○里○街五七號前，復為警查獲，並扣得得第二級毒
    品安非他命一小包（毛重零點三公克）及第一級毒品海洛因二小包（毛重合計二
    點一公克）；旋於翌（十七）日上午十時三十分許，經花蓮縣警察局花蓮分局通
    知甲○○至刑事組採尿室採尿送驗結果，亦檢出呈安非他命與嗎啡陽性反應。嗣
    經依本院以八十九年度毒聲字第一○二○號裁定送觀察、勒戒後，有繼續施用毒
    品傾向。
二、案經花蓮縣警察局移送及吉安分局、花蓮分局分別報告臺灣花蓮地方法院檢察署
    檢察官偵查聲請以簡易判決處刑及移送併案審理，惟本院認不宜以簡易判決處刑
    ，改依通常程序進行。
    理  由
一、右揭犯罪事實，業據被告甲○○於本院審理時坦承不諱，且被告於各次為警查獲
    並製作警訊筆錄後採其尿液，送驗結果，均確檢出呈安非他命與嗎啡陽性反應無
    誤，此有慈濟大學濫用藥物檢驗中心檢驗總表與花蓮縣衛生局煙毒尿液檢驗成績
    書存卷可按。而海洛因係嗎啡經化學合成之半人工合成品，其藥（毒）性高於嗎
    啡，經吸食或注射進入人体，藉由人體代謝系統之新陳代謝，分解成藥（毒）性
    較低之嗎啡，由尿液排出人體，故於尿液中，以嗎啡成份檢出，此有憲兵司令部
    七十九年六月一日（七九）鑑驗字第○二七三號函、八十年六月十七日（八○）
    鑑驗字第二八一五號函、暨法務部調查局八十年三月二十八日（八○）發技一字
    第一八九八號函可稽，且按海洛因經注射入人體後，約百分之八十於二十四小時
    內自尿中排出，一般而言，尿液中能否驗出嗎啡陽性反應與其投與量、投與途徑
    、採尿時間、個人體質、及檢驗方法之靈敏度有關，國外曾有文獻報導注射六毫
    克之海洛因鹽酸鹽，其代謝物嗎啡之平均可檢出時限約為二十六小時。另嗎啡經
    注射入人體後，百分之九十以上於二十四小時內自尿中排出，國外曾有文獻報導
    注射二十毫克之嗎啡硫酸鹽，其嗎啡之平均可檢出時限約為四十五小時，此亦有
    行政院衛生署藥物食品檢驗局八十一年九月八日（八一）藥檢一字第八一一四八
    八五號函可參。另吸用安非他命者，其於吸食後九十六小時（即四日）內所採之
    尿液，雖經人體代謝作用，仍可能被檢出殘餘安非他命劑量，此有行政院衛生署
    藥物食品檢驗局八十一年藥一字第○○一一五六號函可稽，足徵被告前揭自白應
  與事實相符，堪予採信。此外，復有搜索扣押證明筆錄及扣押物品清單附卷及如
    事實欄所載之物扣案可資佐證。又被告前因施用毒品案件，經本院以八十八年度
    毒聲字第五三八號裁定送臺灣花蓮勒戒所觀察、勒戒後，認無繼續施用毒品之傾
    向，由臺灣花蓮地方法院檢察署檢察官於八十八年九月三十日以該署八十八年度
    偵字第二五五六號處分不起訴確定。有不起訴處分書在卷足憑。其於五年後再犯
    毒品危害防制條例第十條之罪，經裁定送觀察勒戒，認有繼續施用毒品傾向，並
    經本院以九十年度毒聲字第二四四號裁定令入戒治處所施以強制戒治一年，有台
    灣高等法院被告全國前案紀錄表及臺灣花蓮看守所九十年二月二十七日花所總字
    第○五四九號函送之證明書一份附卷可參，被告罪證明確，應予依法論科。
二、核被告所為，係犯毒品危害防制條例第十條第一項之施用第一級毒品罪及同條例
    第十條第二項之施用第二級毒品罪。被告持有第一級毒品海洛因及第二級毒品安
    非他命，既意在供己施用，其持有海洛因與安非他命之低度行為皆應為施用之高
    度行為吸收，均不另論罪。被告先後多次施用第一級毒品海洛因與第二級毒品安
    非他命之行為，均時間緊接，犯罪構成要件相同，各顯係基於概括犯意為之，應
    依連續犯規定以一罪論，並均依法加重其刑。其所犯上開二罪之間，犯意各別，
    行為互殊，應予分論併罰。第查被告曾有如事實欄所載之犯罪前科與執行紀錄，
    有臺灣花蓮地方法院檢察署刑案資料查註紀錄表及台灣高等法院被告全國前案紀
    錄表各一份附卷足按，其於五年以內再犯本案有期徒刑以上之罪，係屬累犯，應
    依法就所犯施用海洛因與安非他命部分各遞加重其刑。爰審酌被告有前開前科，
    品行不佳，前因施用毒品，經觀察、勒戒後，又於五年內再犯施用毒品犯行，戕
    害己身，顯無悔改之意及犯後坦承犯行之態度等一切情狀，量處如主文所示之刑
    ，並定其應執行之刑，以資懲儆。
三、扣案第二級毒品安非他命二小包（毛重合計一點一公克）、一小包（毛重零點四
    公克）、一小包（毛重零點三公克）及第一級毒品海洛因二小包（毛重合計二點
    一公克），依毒品危害防治條例第十八條第一項前段，不問屬於犯人與否，沒收
    併銷毀之。
四、本件檢察官係聲請簡易判決處刑，經本院認有刑事訴訟法第四百五十一條之一第
    四項但書之情形，爰改依通常程序審判之，末此敘明。
據上論斷，應依刑事訴訟法第四百五十二條、第二百九十九條第一項前段，毒品危害
防制條例第十條第一項、第二項、第十八條第一項前段，刑法第十一條前段、第五十
六條、第四十七條、第五十一條第五款，判決如主文。
本案經檢察官李子春到庭執行職務。
中      華      民      國    九十      年      五      月      十      日
                                    台灣花蓮地方法院刑事庭
                                        法  官  陳  世  博
右正本證明與原本無異。
如不服本判決，應於判決送達後十日內向本院提出上訴狀( 應附繕本 )，上訴於
臺灣高等法院花蓮分院。
                                        書記官  連  玫  馨
中      華      民      國    九十      年              月              日


司法院資訊處製作；財團法人民間司法改革基金會備份。
